【裁判字號】    88,自,509
【裁判日期】    890627
【裁判案由】    詐欺等
【裁判全文】
臺灣臺南地方法院刑事判決                          八十八年度自字第五九號
    自  訴  人  乙○○
    被      告  甲○○
右列被告因詐欺等案件，經自訴人提起自訴，本院判決如左：
    主  文
甲○○無罪。
    理  由
一、自訴意旨略以：被告甲○○明知無能力經營飲料生意，竟於民國八十六年元月間
    詐稱欲與自訴人乙○○在台南市○○街合夥經營飲食生意，並由自訴人出資新台
    幣（下同）五十六萬元，被告以勞力代替出資。詎被告未將資金全數購買貨物，
    竟侵占部分資金入己，嗣於同年三月間自訴人對帳時，始發現帳目不符，被告遂
    開立本票六紙抵償短缺之資金，惟屆期均未兌現，被告復避不見面，因認被告涉
    有詐欺、侵占罪嫌。
二、按犯罪事實應依證據認定之，無證據不得推定其犯罪事實；又不能證明被告犯罪
    者，應諭知無罪之判決，刑事訴訟法第一百五十四條、第三百零一條第一項分別
    定有明文。訊據被告甲○○固坦承於八十六年元月間與自訴人合夥經營飲料生意
    ，並從自訴人處收受五十六萬元，惟堅詞否認涉有詐欺、侵占罪嫌，辯稱：伊確
    有將五十六萬元投入購買加味礦泉水並交予零售商託售，但因誤判加味礦泉水市
    場銷售行情，且零售價格過高，以致於滯銷，無法獲得預估利潤，八十六年三月
    間自訴人對帳時，確有帳目不符之處，但係因有部分貨物在零售商處，尚未退貨
    ，以致於帳目不符，復因自訴人當時欲拿回本錢，伊便開立本票償還不足部分予
    自訴人，並無侵占入己情事等語。經查：(1)自訴人與被告係於八十六年間認識，
    原係有線電視台同事，二人起意合夥經營飲料生意，由自訴人出資，被告負責銷
    售，亦確實有購貨從事生意等情，業據自訴人於本院審理時自承合夥期間曾分得
    利潤一次（參見本院八十九年六月十三日審判筆錄）在卷，核與被告辯稱其確有
    從事飲料生意等語相符，堪以採信。按商業行為是否獲得利潤，本非經營者能完
    全掌控，尚難僅以利潤不如預期，甚或發生虧損，即認實際經營者係施用詐術取
    得不法利益。(2)訊據被告供稱自八十六年元月起與自訴人經營飲料生意時，係以
    向代理商購進貨物後，交付零售商販售，待零售商銷售獲利時，始向其收取帳款
    之方式進行經營行為，核與自訴人所述相符，被告所辯，堪以採信。按被告既係
    以先將貨物交付零售商託售方式經營生意，自無可能將貨物全部置於店內以供自
    訴人對帳，且自訴人亦自承於八十六年三月間清點帳目時，並未至零售商處清點
    貨物，是以被告所辯，有部分貨物存放在零售商店，尚未退還，以致帳目與店內
    貨物數量不符等語，衡諸常情，尚堪採信。又被告辯稱所開立之本票六張係因自
    訴人欲取回投資款，退出合夥，被告就現場不足之貨物折現所開立，核與自訴人
    自承相符，尚堪採信，因之該本票並非因被告侵占自訴人投資額所簽立，該本票
    事後是否兌現，係屬債務是否履行之民事糾紛，與被告是否涉及侵占罪嫌無涉。
    此外，復查無其他積極證據，足資認定被告涉有自訴人所指訴之詐欺、侵占犯行
    ，是不能證明被告犯罪，揆諸前開說明，爰依法為無罪判決之諭知。
據上論斷，應依刑事訴訟法第三百四十三條、第三百零一條第一項，判決如主文。
中      華      民      國    八十九    年      六      月    二十七    日
                                  臺灣臺南地方法院刑事第四庭
                                          法  官    張  意  聰
                                          法  官    楊  惠  芬
                                          法  官    卓  穎  毓
右正本證明與原本無異。
如不服本判決，應於判決送達後十日內，向本院提出上訴狀。
                                          書記官    黃  子  起
中      華      民      國    八十九    年      六      月    三十      日


司法院資訊處製作；財團法人民間司法改革基金會備份。
